vi: Kiểu dáng máy ảnh: Hộp; Đạn; Mái vòm; Khác
tr: Kamera şekli: Kutu; Kurşun; Kubbe; Diğer
fi: Kameran muoto: Laatikko; Luoti; Kupoli; Muu
fr: Forme de la caméra: Boîte; Balle; Dôme; Autre
el: Σχήμα κάμερας: Κουτί; Με σχήμα μυτερού κώνου; Θολωτή; Άλλο
zh-TW: 相機形狀: 盒; 子彈; 圓頂; 其他
en: Camera shape: Box; Bullet; Dome; Other
cs: Tvar kamery: Krabice; Kulová; Kupole; Jiné
ro-RO: Formă cameră video: Cutie; Lungă cilindrică; Sferică; Altele
es: Forma de la cámara: Caja; Viñeta; Cúpula; Otros
ru: Форма камеры: Коробка; Пуля; Купол; Другое
nl: Cameravorm: Box; Bullet; Koepel; Andere
pl: Kształt aparatu: Pudło; jednorazowo; Kopuła; Pozostałe
it: Forma della telecamera: Scatola; Proiettile; Cupola; Altro
nb: Kameraform: Eske; Kule; Kuppel; Annen
pt-BR: Formato da câmera: Caixa; Marcador; Cúpula; Outro
ko: 카메라 모양: 상자; 불릿; 돔; 기타
lt-LT: Kameros forma: Kvardratinė; Kulkos formos; Kupolo formos; Kita
sl-SI: Oblika kamere: Pravokotna; S kroglo; Kupolasta; Drugo
sv: Kameraform: Låda; Kula; Kupol; Annat
pt-PT: Forma da câmara: Caixa; Ponto; Cúpula; Outro
hr-HR: Oblik kamere: Kutija; U obliku metka; Kupola; Ostalo
zh-CN: 相机形状: 箱; 子弹; 圆顶; 其他
ja: カメラの形状: ボックス; 弾丸; ドーム; その他
bg-BG: Форма на камерата: Кутия; Куршум; Купол; Други
hu: Kamera alakja: Négyszögletes; Hosszú henger; Kupola; Egyéb
da: Kameraform: Boks; Kugle; Kuppel; Andet
sk-SK: Tvar fotoaparátu: Box; Guľka; Kupola; Iné
th: รูปทรงของกล้อง: กล่อง; กระสุน; โดม; อื่นๆ
de: Kameraform: Kasten; Kugel; Kuppel; Sonstiges